

КОНТАКТЫ

+998 99-630-6868

oli3djon@mail.ru

oli3djon

oli3djon

in oli3djon

Водительские права:

В, есть личное авто

Занятость:

Полная занятость Возможны командировки

языки

Узбекский

С2 - Профессиональный

С2 - Профессиональный

Русский ••••

Английский

•0000

А2 - Базовый

НАВЫКИ

linux сервер

 $\bullet \bullet \bullet \bullet$

Профессиональный

Windows сервер

 $\bullet \bullet \bullet \bullet$

Профессиональный

Phpmyadmin/Mysql/Postgresql Профессиональный

Laas/Pass/Saas/BaaS/StaaS

Профессиональный

Vps/Vds/Ad

Профессиональный

Gpo/Dfs/Rdp

Профессиональный

Tcp/lp/voip

ullet

 $\bullet \bullet \bullet \bullet$

Профессиональный

Dns/Dhcp/Smtp

Профессиональный

Виртуальный локальный сеть(VLAN)

 $\bullet \bullet \bullet \bullet$

Vpn соединения (Wan)

Профессиональный

... Профессиональный

Контроль трафика (Wan)

Профессиональный

Контроль трафика (Lan)

Профессиональный Коммутатор роутер d-link

Профессиональный

Коммутатор роутер tp-link

Профессиональный

Коммутатор роутер MikroTik

Профессиональный

Коммутатор роутер kerio

 $\bullet \bullet \bullet \bullet$

Профессиональный

Коммутатор d-link

Коммутатор tp-link

Профессиональный

Профессиональный

 $\bullet \bullet \bullet \bullet$

Коммутатор MikroTik

••••

Профессиональный

Коммутатор Cisco ••••

Профессиональный

Файрвол pfSense

Профессиональный

Файрвол Mikrotik

 $\bullet \bullet \bullet \bullet$ Профессиональный

Файрвол Kerio Contro ••••

Профессиональный

Файрвол IPFire/OPNSense

0000 Профессиональный

Html5/Css/javascript/jQuery $\bullet \bullet \bullet \bullet$

Профессиональный C#/Node.js/Apache/nginx

Профессиональный

lpb/php/Mvc/Core •••• Профессиональный

Wordpress/Modx/Laravel/Yii $\bullet \bullet \bullet \bullet$ Профессиональный **АРСЛАНОВ ОЛИМЖОН**

СИСТЕМНЫЙ АДМИНИСТРАТОР

Узбекистан Ташкент, Юнусабадский район

Возраст: 27 лет

ОПЫТ РАБОТЫ

01.2013 -01.2015

Узбектелеком

Технический администратор

- Обеспечивать работоспособности веб серверов
- Развивать Форумной Сайт forum.igame.uz

03.2017 -01.2020

Университет Тгту

Зам системного администратора

- Установка и настройка сервера windows/linux
- Техническая поддержка веб серверов
- Техническая поддержка субд серверов
- Техническая поддержка локальной сети • Техническая поддержка пользователей

01.2020 -02.2021

Университет Тгту

Сетевой администратор

- Установка и настройка сервера windows/linux
- Техническая поддержка веб серверов
- Техническая поддержка субд серверов
- Техническая поддержка локальной сети • Разработка антивирусного сервера
- Разработка веб приложений

02.2021 -09.2022

Freelance habr

Разработчик

- Разработка веб сайта
- Разработка веб приложений
- Разработка мобильных приложений

09.2022 -06.2023

Университет Белсту

Зам системного администратора

- Установка и настройка сервера windows/linux
- Техническая поддержка веб серверов
- Техническая поддержка субд серверов
- Техническая поддержка локальной сети
- Разработка веб приложений

• КООРДИНИРОВАТЬ ГРУППЫ ВЕБ РАЗРАБОТКИ И СЕТЕВЫХ ИНЖЕНЕРОВ

07.2023 -H.B.

Freelance habr

Тестировщик

- Тестирование веб сайта • Тестирование веб приложений
- Экспертная оценка программного обеспечения

ОБРАЗОВАНИЕ



2015

Ташкентский профессиональный колледж **информационных технологий**, Среднее спец. Факультет информационных технологий, Информационные системы и технологии по направлениям

2021

Ташкентский государственный технический университет имени Ислама Каримова, Высшее Факультет информационных технологий, Информационные системы и технологии по направлениям

2023

Белорусский государственный технологический университет, Высшее Факультет информационных технологий,

Информационные системы и технологии по направлениям

О СЕБЕ



Я, Арсланов Олимджон родился 09.11.1995 года в городе Ташкенте. Углубленное знание устройства компьютерной техники, сборка и оптимизация компьютеров, установка и настройка программного обеспечения, техническое мышление, умение хранить коммерческие тайны, организованность и внимание к деталям, эмоциональная устойчивость, обучаемость, усидчивость, коммуникабельность, умение доносить техническую информацию понятным языком.

ХОЕЕИ

• Видео игры

Спорт

- Видеомонтаж